【裁判字號】    97,消債更,187
【裁判日期】    970711
【裁判案由】    更生事件
【裁判全文】
臺灣臺北地方法院民事裁定        97年度消債更字第187號
聲  請  人
即  債務人  甲○○
上列當事人因消費者債務清理事件聲請更生，本院裁定如下：
    主        文
聲請駁回。
聲請費用由聲請人負擔。
    理        由
一、按債務人與金融機構協商成立者，除有因不可歸責於已之事
    由致履行顯有重大困難時，不得聲請更生或清算。此見消費
    者債務清理條例第151條第5項即明。又聲請清算不合程式或
    不備其他要件者，法院應以裁定駁回之。同條例第8條定有
    明文。
二、查本件債務人向本院聲請更生，雖主張：其因妹妹創業開餐
    廳、母親無力負擔互助會會款、家中四年內依序有長輩過世
    需支付喪葬費用而陸續借用其個人信用貸款額度借款使用而
    負債，而積欠總共新臺幣（下同）1,591,489元之債務無法
    清償，無奈與協商銀行日盛國際商業銀行進行債務協商，同
    意協商還款金額1,645,878元，嗣後因薪資收入無力負擔協
    商金額及生活所需而有不能清償債務情事，前已提出財產狀
    況說明書、戶籍謄本、綜合所得稅各類所得資料清單、財產
    歸屬資料清單、勞工保險卡、債權人清冊、各項收據、會單
    、房屋租賃契約書云云。惟查：債務人所提更生聲請狀所載
    ，債務人曾與協商銀行日盛國際商業銀行進行債務協商，且
    嗣後無法償還協商金額；另債務人有陳報受扶養人一人即闕
    林冬鳳，其依法應扶養之費用共10,000元，及其尚欠互助會
    款共3,199,437元，本院為明瞭聲請人即債務人與債權銀行
    協商還款條件、債務人還款狀況、未能如期清償原因，及債
    務人之扶養費用負擔幾何、所列互助會款係否其債務、互助
    會名單上所列之名冊劉重義等13人是否亦為聲請人之債權人
    等情，經以裁定命其10日內補提成立協商證明文件（如協議
    書暨其還款計畫附表），並說明還款狀況、未能如期清償原
    因、債務人之受扶養人闕林冬鳳所有子女之最新全戶戶籍謄
    本，及近二年之各類所得資料、財產歸屬清單，並應釋明其
    所尚欠3,199,437元之互助會款性質，其所提出互助會名單
    上所列之名冊等人是否為債權人，暨詳細列明該名冊之全部
    債權人之全名、地址及其明確債權金額、債務種類、債務發
    生原因、有無擔保等事項並附證明文件到院，有本院民國97
    年6月2日之97年度消債更字第187號裁定在卷足憑，聲請人
    迄今未為補正，即難認其不能行協商條件有不可歸責於己之
    事由，依首揭規定其聲請即不能准許，應予駁回。
三、依債務清理條例第8條、第15條，民事訴訟法第78條，裁定
    如主文。
中    華    民    國    97    年     7    月    11    日
                      民事庭  法  官  張松鈞
上為正本係照原本作成。
如不服本裁定，應於裁定送達後10日內，以書狀向本院提出抗告
，並繳納抗告費新臺幣1,000元。
中    華    民    國    97    年     7    月    11    日
                              書記官  林美嘉


司法院資訊處製作；財團法人民間司法改革基金會備份。
